【裁判字號】    98,訴,503
【裁判日期】    980430
【裁判案由】    毒品危害防制條例
【裁判全文】
臺灣臺北地方法院刑事判決               98年度訴字第503號
公  訴  人  臺灣臺北地方法院檢察署檢察官
被      告  甲○○
上列被告因毒品危害防制條例案件，經檢察官提起公訴（98年度
毒偵字第422 號），被告於本院準備程序進行中，就被訴事實為
有罪之陳述，經本院告知簡式審判程序意旨，並聽取公訴人及被
告之意見後，本院合議庭裁定依簡式審判程序審理，判決如下：
    主  文
甲○○施用第一級毒品，累犯，處有期徒刑捌月。扣案之第一級
毒品海洛因壹包（淨重零點參公克）沒收銷燬；包裹上開毒品之
包裝袋壹只及扣案之注射針筒壹支均沒收。又施用第二級毒品，
累犯，處有期徒刑捌月。扣案之第二級毒品甲基安非他命壹包（
驗餘淨重零點零玖零捌公克）沒收銷燬；包裹上開毒品之包裝袋
壹只沒收。應執行有期徒刑壹年貳月。扣案之第一級毒品海洛因
壹包（淨重零點參公克）及第二級毒品甲基安非他命壹包（驗餘
淨重零點零玖零捌公克）均沒收銷燬；包裹上開毒品之包裝袋共
貳只及扣案之注射針筒壹支均沒收。
    事  實
一、甲○○前因施用第二級毒品案件，經本院以94年度易字第15
    85號判決判處有期徒刑6 月確定，甫於民國95年8 月16日縮
    刑期滿執行完畢（構成累犯）。
二、又甲○○曾因施用毒品案件，迭經本院裁定施以觀察勒戒及
    強制戒治之處分，於92年6 月10日因無繼續戒治之必要而停
    止處分出監並付保護管束，後於92年9 月4 日強制戒治期滿
    執行完畢，惟於5 年內之94年間已有前揭施用毒品判刑確定
    之紀錄。竟仍未戒除毒癮，而分別基於施用第一、二級毒品
    之犯意，於98年1 月19日中午12時許，在其位於臺北市○○
    區○○路278 巷48弄24號2 樓之住處內，分別以針筒注射及
    燃燒吸食器吸煙之方式，施用第一級毒品海洛因及第二級毒
    品甲基安非他命（起訴書誤載為安非他命）各1 次。嗣於翌
    日（20日）下午4 時20分許，為警持搜索票在該住處內查獲
    上情，並扣得第一級毒品海洛因1 包（淨重0.3 公克）、第
    二級毒品甲基安非他命1 包（淨重0.0910公克，取樣0.0002
    公克，驗餘淨重0.0908公克），及其所有供包裹上開毒品所
    用之包裝袋共2 只，暨其所有供（但非專供）其施用海洛因
    所用之注射針筒1 支。
三、案經臺北市政府警察局信義分局報請臺灣臺北地方法院檢察
    署檢察官偵查起訴。
    理  由
一、程序部分：本件被告甲○○所犯係死刑、無期徒刑或最輕本
    刑為3 年以上有期徒刑以外之罪，其於準備程序中就被訴事
    實為有罪之陳述，經本院告知簡式審判程序之旨，並聽取當
    事人意見後，經本院合議庭依刑事訴訟法第273 條之1 第1
    項規定裁定由受命法官獨任進行簡式審判程序，合先敘明。
二、上開事實，業據被告於本院98年4 月27日之準備及審理程序
    中坦承不諱，且被告此次驗尿結果，就安非他命類（安非他
    命、甲基安非他命）及鴉片類（嗎啡、可待因）確均呈現陽
    性反應，檢體編號核亦無誤，此有台灣尖端先進生技醫藥股
    份有限公司濫用藥物檢驗報告及尿液檢體委驗單（編號：02
    3368號）各1 件存卷可查，另有扣案之上開毒品及注射針筒
    為憑，且有搜索票、搜索扣押筆錄、毒品初步鑑驗報告單及
    交通部民用航空局航空醫務中心毒品鑑定書等件在卷可稽，
    堪認被告確於上開時、地，有施用第一級毒品海洛因及第二
    級毒品甲基安非他命各1 次之行為，則被告上開於本院之任
    意性自白核與事實相符而可採信，本案事證已臻明確，其犯
    行堪以認定；又查被告於92年9 月4 日強制戒治執行完畢後
    ，5 年內已經再犯施用毒品之罪，且業經依法追訴處罰（詳
    如事實欄「二、」所述），此有臺灣高等法院被告前案紀錄
    表1 件在卷可參，縱其本次施用毒品之時間（98年1 月19日
    ）在該次強制戒治執行完畢5 年之後，仍應依法追訴處罰。
三、核被告所為，係犯毒品危害防制條例第10條第1 項之施用第
    一級毒品罪及同條第2 項之施用第二級毒品罪。其持有第一
    級毒品海洛因及第二級毒品甲基安非他命之低度行為，各為
    施用第一、二級毒品之高度行為所吸收，不另論罪。被告所
    犯上開2 罪，犯意個別，罪名不同，自應分論併罰。又查被
    告前因施用第二級毒品案件，經本院以94年度易字第1585號
    判決判處有期徒刑6 月確定，於95年8 月16日縮刑期滿執行
    完畢，此有臺灣高等法院被告前案紀錄表1 份可按，被告於
    5 年內故意再犯本件最重本刑為有期徒刑以上之罪，為累犯
    ，應依刑法第47條第1 項之規定各加重其刑。爰審酌被告犯
    後雖於本院審理中坦承犯行，態度尚可，然前已有多次施用
    毒品之前案紀錄，仍未能戒除毒癮復行施用，暨被告其他素
    行、生活狀況、犯罪情節等一切情狀，兼參酌公訴檢察官對
    科刑範圍所表示之意見，爰分別量處如主文所示之刑，並定
    其應執行之刑。又扣案之上開第一級毒品海洛因及第二級毒
    品甲基安非他命各1 包，各係查獲之第一、二級毒品，不問
    是否屬於犯人所有，均應依毒品危害防制條例第18條第1 項
    前段之規定，諭知沒收銷燬（至取樣化驗部分，既已驗畢用
    罄滅失，不另諭知沒收銷燬）。另包裹上開毒品之包裝袋共
    2 只及扣案之注射針筒1 支，均為被告所有，迭據其供述甚
    詳，雖非專供其施用第一級或第二級毒品之器具，但仍係供
    其犯罪所用之物，是依刑法第38條第1 項第2 款併予宣告沒
    收如主文所示。
四、再被告此次為警採集尿液，經台灣尖端先進生技醫藥股份有
    限公司檢驗結果，安非他命、甲基安非他命均呈陽性反應，
    此有該公司濫用藥物尿液檢驗報告在卷可稽；查施用安非他
    命後，其尿液不致檢出甲基安非他命陽性反應，而施用甲基
    安非他命後，其尿液可檢出甲基安非他命和其代謝物安非他
    命成分，此有行政院衛生署管制藥品管理局93年11月2 日管
    檢字第0930010499號函可按，是被告尿液經檢驗出甲基安非
    他命陽性部分，係被告施用甲基安非他命所致，而檢驗出安
    非他命陽性部分，雖施用甲基安非他命、安非他命均可檢驗
    出安非他命陽性反應，但如前所述，本件已可認定被告確有
    施用甲基安非他命犯行，且卷內並無其他積極證據證明被告
    另有施用安非他命犯行，參諸國內幾乎都係濫用甲基安非他
    命者，鮮有濫用安非他命者（遲至89年5 月間國內方出現第
    1 次在錠劑中檢驗出安非他命，而非甲基安非他命之案例）
    ，依證據裁判原則，應認前開安非他命陽性反應，仍係被告
    施用甲基安非他命後經代謝作用所致，故雖檢察官認被告所
    施用之毒品為安非他命，且安非他命與甲基安非他命同屬安
    非他命類之中樞神經興奮劑，惟2 者究係不同之第二級毒品
    ，仍應究明並更正之，附此敘明。
據上論斷，應依刑事訴訟法第273 條之1 第1 項、第299 條第1
項前段，毒品危害防制條例第10條第1 項、第2 項、第18條第1
項前段，刑法第11條、第51條第5 款、第47條第1 項、第38條第
1 項第2 款，判決如主文。
本案經檢察官林冠佑到庭執行職務。
中    華    民    國    98    年    4     月    30    日
                  刑事第五庭  法  官  吳勇毅
上正本證明與原本無異。
如不服本判決應於收受送達後10日內向本院提出上訴書狀，並應
敘述具體理由；其未敘述上訴理由者，應於上訴期間屆滿後20日
內向本院補提理由書（均須按他造當事人之人數附繕本）「切勿
逕送上級法院」。
                              書記官  游秀珠
中    華    民    國    98    年    4     月    30    日
附錄本案論罪科刑法條全文：
毒品危害防制條例第10條
施用第一級毒品者，處 6 月以上 5 年以下有期徒刑。
施用第二級毒品者，處 3 年以下有期徒刑。


司法院資訊處製作；財團法人民間司法改革基金會備份。
